臺灣桃園地方法院刑事交通事件裁定　　　　　　　　九十一年度交聲字第一八四號
　　異　議　人　甲○○
　　即受處分人
右列受處分人因違反道路交通管理處罰條例案件，對於交通部公總局新竹區監理所桃
園監理站九十一年二月五日所為桃監裁五字第裁00－000000號裁決書所為處
分不服，聲明異議，本院裁定如左：
        主  文
異議駁回。
        理  由
一、本件異議人即受處分人於八十九年三月二十九日二十二時三十分許，駕駛車牌Ｈ
    Ｔ－六０七一號自小客車，行經桃園市○○路、龍安一街時，因闖紅燈為桃園縣
    警察局交通隊攔查舉發，填製桃警行交字第三四八三六０號違規通知單移送原處
    分機關，原處分機關以異議人違規事實明確，乃依道路交通管理處罰條例第五十
    三條、第六十三條第一項第三款規定，裁處異議人罰鍰新台幣三千六百元，並記
    違規點數三點。
二、異議人聲明異議以：其於日前收到闖紅燈之裁決書，由裁決書上之違規時間，事
    發至今已超過二年，覺得疑點重重，第一，貴單位當初並沒有寄出紅單給異議人
    ，而異議人確未收到通知；第二，是否有簽過名的紅單為證；第三，罰鍰該是新
    台幣三千六百元嗎？為此聲明異議。
三、按汽車駕駛人，行經有燈光誌管制之交岔路口闖紅燈者，處六百元以上一千二百
    元以下罰鍰（按以上係八十八年四月二十一日修正條文，九十年一月十七日已修
    正提高為新台幣一千八百元以上五千四百元以下罰鍰）；汽車駕駛人有第五十三
    條之情形者，各記違規點數三點；道路交通管理處罰條例第五十三條、第六十三
    條第一項第三款各有明文。異議人雖主張其當時係走到一半時始變成黃燈，其過
    了紅綠燈後才變成紅燈，警察就在旁邊攔伊云云。然本件執行取締之桃園縣警察
    局交通隊警員李重毅於本院訊問時稱：如果是變黃燈的時候過來，伊是不會取締
    的，因為伊是會給他緩衝期，伊確定該車為闖紅燈沒錯，因為本件係伊攔下來的
    ，伊制單後會把違規單交給違規人，如果違規人拒簽，其會在第二聯註明拒簽，
    並且把第一聯的紅單交給違規人；如果違規人連紅單也不收，其會註明將其中的
    三聯移送到監理站。本件伊確定有把第一聯紅單交給異議人，因為本案伊有在第
    二聯寫拒簽，表示伊第一聯有交給他，如果他連第一聯也拒收，伊會在第一聯寫
    拒收並拒簽紅單；異議人確實是紅燈過來伊才攔，如果是黃燈攔下來的話，也說
    不過去，而且當時伊沒有攔別人，就是異議人闖紅燈伊才攔的等語。依其所言，
    足認異議人有違規之行為，且證人業已將舉發單交異議人收受。另核諸本件之舉
    發單所載，於移送聯（即第二聯）上確有「拒簽」二字之記載，與證人所言相符
    ，堪信證人確已將舉發單交異議人收受，異議人稱其未收到紅單云云，自非可採
    。查執勤警察於取締交通違規事件時，就用路人違規與否即特加注意，其判斷之
    正確性自然亦高，且本件取締之警員與異議人不相識，自無故意濫指異議人違規
    之理，異議人徒以其未闖紅燈而否認違規，自非可採。又異議人所質疑之罰鍰金
    額是否為三千六百元部分，依道路交通管理處罰條例第五十三條規定，係可處銀
    元六百元以上一千二百元以下罰鍰，原處分機關依法處以新台幣三千六百元罰鍰
    ，在原條文所定之處罰範園內，核無不當。異議人爭執罰鍰額度及否認違規，均
    無可採，其聲明異議為無理由，應予駁回。
據上論斷，應依道路交通案件處理辦法第十九條，裁定如主文。
中      華      民      國      九十一      年    六      月  二十八    日
                                臺灣桃園地方法院交通法庭
                                        法  官  林明洲
右正本證明與原本無異。
如不服本裁定，應於送達後五日內，向本院提出抗告狀。
                                        書記官  陳韻如
中      華      民      國      九十一      年    六      月  二十八    日
